【裁判字號】    95,聲,204
【裁判日期】    950307
【裁判案由】    聲請移轉管轄等
【裁判全文】
臺灣高等法院刑事裁定                   95年度聲字第204號
聲  請  人  台北律師公會
兼上代表人  丙○○
聲  請  人  士林律師公會
兼上代表人  丙○○  同上
聲  請  人  士林律師公會籌備會
兼上代表人  丙○○  同上
聲  請  人  板橋律師公會
兼上代表人  丙○○  同上
聲  請  人  板橋律師公會籌備會
兼上代表人  丙○○  同上
上列聲請人聲請移轉管轄等案件，本院裁定如下：
    主  文
聲請駁回。
    理  由
一、本件聲請意旨略以：(一)聲請人主張法務部及各級檢察署（含
    最高法院檢察署、台灣高等法院檢察署及臺灣台北地方法院
    檢察署）及台北地院對聲請人無管轄權，或聲請人聲請法務
    部及各級法院檢察署（含最高法院檢察署、台灣高等法院檢
    察署及台灣台北地方法院檢察署）及臺灣臺北地方法院檢察
    署全署、臺灣臺北地方法院全院迴避全部關於聲請人之案件
    （包括，但不限於最高法院檢察署、台灣高等法院檢察署、
    甲○95他字第457號、458號暑、94他3322暑股案、其他甲○
    、乙○、最乙○、法務部全部關於聲請人之案號），及移轉
    至花蓮地方法院檢察署；(二)請宣告1.「刑事訴訟法未規定等
    於剝奪全民之權益」之規定及實務；2.律師法（包括，但不
    限於，第11、12、15條及下述條文）、人民團體法（包括，
    但不限於，第3、60至62條及下述條文）及人民團體選舉罷
    免辦法；3.及本狀所述之其他法律違憲；(三)請宣告刑事訴訟
    法第22條及第26條之規定違憲。刑事訴訟法第26條第2 項及
    第3項應由法院管轄及審理；(四)請宣告司法院大法官審理案
    件法第5條及第7條違憲；(五)請宣告或決議自訴人為律師時，
    不得閱卷之規定違憲，或違背最高法院94年4 月刑事座談會
    議決議意旨，而無效云云，其餘理由，詳如附件聲請狀所載
    。
二、按「聲請推事迴避，應以書狀舉其原因向推事所屬法院為之
    。但於審判期日或受訊問時，得以言詞為之。」刑事訴訟法
    第20條第1項定有明文。經查：
  (一)、聲請人聲請法務部及各級法院檢察署、臺灣臺北地方法院
      檢察署全署迴避一節，依刑事訴訟法第26條第1項、第2項
      之規定：「第十七條至第二十條及第二十四條關於推事迴
      避之規定，於檢察官及辦理檢察事務之書記官準用之。但
      不得以曾於下級法院執行檢察官、書記官或通譯之職務，
      為迴避之原因。檢察官及前項書記官之迴避，應聲請所屬
      首席檢察官或檢察長核定之。」聲請人自應向檢察官所屬
      「檢察長」核定之，聲請人逕向本院聲請，於法不合。至
      於「聲請臺灣臺北地方法院法官迴避」乙節，依刑事訴訟
      法第20條第1項之規定：「聲請推事迴避，應以書狀舉其
      原因向推事所屬法院為之。但於審判期日或受訊問時，得
      以言詞為之。」聲請人並未具體指出其係對於何一法官承
      辦何一案件有何應迴避之事由，並向該法官所屬法院聲請
      迴避，其聲請亦不合法。
  (二)、復按聲請移轉管轄法院以有刑事訴訟法第10條第1項第1款
      有管轄權之法院因法律或事實不能行使審判權，第2款因
      特別情形由有管轄權之法院審判，恐影響公安或難期公平
      之情形為限。聲請人本件聲請移轉管轄，核與該條項各款
      所列情形並不相合。
  (三)、至於聲請人聲請理由(二)至(五)，聲請本院1.宣告：「刑事
      訴訟法未規定等於剝奪全民之權益」之規定及實務；律
      師法、人民團體法、人民團體選舉罷免辦法違憲；及本
      狀所述之其他法律違憲；2.宣告刑事訴訟法第22條及第26
      條之規定違憲。刑事訴訟法第26條第2項及第3項應由法院
      管轄及審理；3.宣告司法院大法官審理案件法第5條及第7
      條違憲；4.請宣告或決議自訴人為律師時，不得閱卷之規
      定違憲，或違背最高法院94年4 月刑事座談會議決議意旨
      ，而無效云云，惟按「法律與憲法有無牴觸發生疑義時，
      由司法院解釋之」憲法第171條第2項定有明文，是以聲請
      人就上揭事項聲請本院解釋，均依法無據，其聲請難謂合
      法。
  (四)、本件聲請人之聲請，均不合法，應予駁回。
三、據上論斷，依刑事訴訟法第220條，裁定如主文。
中    華    民    國    95    年    3     月    7     日
                  刑事第二十庭審判長法  官  張明松
                                    法  官  魏新國
                                    法  官  吳鴻章
以上正本證明與原本無異。
聲請臺灣臺北地方法院全院迴避部分，如不服本裁定，應於收受
送達後五日內向本院提出抗告狀。
移轉管轄部分不得抗告。
                                    書記官  魏淑娟
中    華    民    國    95    年    3     月    8     日


司法院資訊處製作；財團法人民間司法改革基金會備份。
